Inventaris van de archieven van IZA Nederland 1993-2006 (2012) en zijn taakvoorgangers, (1952) 1954-2006 (2012)
Nationaal Archief, Den Haag
- Stichting Gemeenschappelijk Adviesorgaan IZA’s, 1974-1993, 3.
  - Bijzonder, 3.2.
    - Financieel beheer (intern), 3.2.3.
      - Stukken betreffende de samenstelling en vaststelling van de begroting., 1979-1990; 101-108; 8 omslagen
        - 1990, 108
      - Jaarrekeningen., 1980-1991; 109; 1 omslag
      - Begrotingswijzigingen 1985 en 1986., 110; 1 omslag
      - Stukken betreffende de vaststelling van voorschriften voor de inrichting van de financiële administratie en van instructies voor de administrateur, kassier en de administratieve procedures., 1992; 111; 1 omslag
      - Advies van Dirkzwager Advocaten over de afwerking van ontstane vorderingen op verhaal aanspraken., 1993; 112; 1 stuk
    - Benodigdheden en hulpmiddelen, 3.2.4.
      - Archief en registratuur, 3.2.4.1.
        - Stukken betreffende het vaststellen van regels ten aanzien van postverzending en archivering, alsmede over het aangaan van een dienstverleningsovereenkomst met de Stichting Archiefverzorging voor het leveren van een plan van aanpak voor de noodzakelijke bewerking van het archief., 1979-1993; 113; 1 omslag
      - Publiciteit en voorlichting, 3.2.4.2.
        - Stukken betreffende de instelling, samenstelling en werkwijze van de werkgroep Public Relations, welke is ingesteld ter ontwikkeling van informatiebeleid., 1990-1991; 114; 1 omslag
        - Nieuwsbrieven 'Voortgang', uitgegeven door de Stichting Gemeenschappelijk Adviesorgaan in samenwerking met KPZ over het herstructureringsproces, bestemd voor de besturen en directies van IZR, DVGP en IZA’s., 1990-1992; 115; 1 omslag
          NB Met hiaten.
      - Uitoefening van de dienst, 3.2.4.3.
        - Stukken betreffende de formatie en bezetting van het secretariaat., 1974-1990; 116; 1 omslag
        - Stukken betreffende de vaststelling van beleid ten aanzien van personeel, taak, uitvoering en werkwijze van het bestuur van de Stichting., 1987-1992; 117; 1 omslag
        - Stukken betreffende de verbetering van de administratieve organisatie en automatisering., 1991-1992; 118; 1 omslag
        - Agenda's en verslagen van het managementteam., 1991-1992; 119; 1 omslag
          NB met hiaten.
        - Huishoudelijke reglementen., 1991, 1993; 120; 1 omslag
        - Stukken betreffende de vaststelling en uitwerking van het bedrijfsplan., 1992; 121; 1 omslag
        - Stukken betreffende de organisatie van de financiële en administratieve organisatie., 1992; 122; 1 omslag
      - Personeel, 3.2.4.4.
        - Stukken betreffende de verkrijging van een B3-status in de zin van de Algemeen Burgerlijk Pensioenwet voor de medewerkers als gevolg van privatisering van de organisatie., 1978-1987; 123; 1 omslag
        - Stukken betreffende het vaststellen van beleid ten aanzien van het inlenen van adviseurs., 1991-1992; 124; 1 omslag
        - Stukken betreffende het aangaan door de Stichting van een aansluitingsovereenkomst met de Vereniging Nederlandse Gemeenten te ’s-Gravenhage in het kader van het vaststellen van een rechtspositieregeling voor het personeel., 1992-1993; 125; 1 omslag
  - Taakuitvoering, 3.3.
    - Samenwerking en toezicht, 3.3.1.
      - Regionale IZA organisaties, 3.3.1.1.
        - Agenda’s en notulen van de vergaderingen van de ad-hoc commissie ‘het beraad financiële samenwerking’., 1975-1980; 126; 1 pak
        - Stukken betreffende de organisatie van de regiovertegenwoordiging in de Stichting., 1976-1990; 127; 1 pak
        - Stukken betreffende het onderzoek door het Bestuurlijk Beraad, naar de financiële samenwerking van de Stichting en de regionale IZA organisaties., 1978; 128; 1 omslag
        - Stukken betreffende een convenant inzake de bestuurlijke en financiële samenwerking van de Stichting met de regionale IZA organisaties en het vastleggen en wijzigen van afspraken met en tussen de regionale IZA organisaties onderling., 1979-1985; 129-130; 2 omslagen
          - 1979-1985, 129
          - 1986-1989, 130
        - Stukken betreffende het benoemen van nieuwe directeuren bij regionale IZA organisaties., 1981-1986; 131; 1 omslag
        - Stukken betreffende de afrekening van de financiële samenwerking tussen de regionale IZA-organisaties., 1983-1993; 132; 1 omslag
        - Stukken betreffende het aanwijzen door de Ziekenfondsraad van IZA Limburg als contactkantoor voor gezinsverzorging en IZA Noord-Holland als contactkantoor voor een Sociaal Pedagogische dienst in het kader van de uitwerking van artikel 52, lid 1 sub e van de AWBZ., 1988-1989; 133; 1 omslag
        - Stukken betreffende het aangaan van een convenant tussen de Stichting en de regionale IZA organisaties Groningen-Drenthe, Friesland, Overijssel en Flevoland, Gelderland, Utrecht, Noord-Holland, Zuid-Holland, Zeeland, Noord-Brabant en Limburg ter voorbereiding op de oprichting van IZA Nederland., 1991; 134; 1 omslag
        - Stukken betreffende de arbitrage-uitspraak tegen IZA Friesland over de statutenwijziging van maart 1991., 135; 1 omslag
        - Brief aan de algemene besturen van de regionale IZA organisaties waarin het standpunt van de Stichting en de reacties van de regionale IZA organisaties over het te sluiten convenant inzake samenwerking tussen de regionale IZA organisaties worden samengevat, met bijlagen., 1992; 136; 1 omslag
        - Brief aan de algemene besturen van de IZA organisaties en het IZR met daarbij het reglement met beschrijving van taak en werkwijze van het bestuur en het delegatiebesluit van het gemeenschappelijk orgaan, welke op 6 december 1991 zijn vastgesteld, met bijlagen., 1992; 137; 1 omslag
        - Mandaten van de voorzitter van IZA Nederland aan de regiodirecteuren voor het afsluiten van individuele overeenkomsten met aanbieders voor audiologische hulp., 1992; 138; 1 omslag
        - Correspondentie met Provinciale Staten van Limburg betreffende het vaststellen van een gemeenschappelijke regeling ‘IZA-Limburg’., 1992; 139; 1 omslag
        - Stukken betreffende de instelling, samenstelling en invulling van taken van de leden van de regiocommissies., 1992-1993; 140; 1 omslag
        - Stukken betreffende het vaststellen van de jaarcijfers van alle regionale IZA organisaties., 1992-1994; 141-143; 3 omslagen
          - Friesland, Gelderland en Groningen/Drenthe. 1992-1993, 141
          - Limburg, Noord-Brabant, Noord-Holland en Overijssel/Flevoland. 1992-1994, 142
          - Utrecht, Zeeland en Zuid-Holland. 1992-1993, 143
        - Verslag van Drs. J.W.C. van Casteren 'Afscheid Na 40 jaar, 1953-1993' met ondertitel 'Herinnering aan (bijna) 40 jaar eigen ziektekostenregeling voor gemeenteambtenaren in Noord-Brabant’., 144; 1 band
      - Stichting Gemeenschappelijk Administratief Financieel Bestel IZA’s., 3.3.1.2.
        - Statutenwijziging van de Stichting Vereveningsfonds IZA’s naar de Stichting Gemeenschappelijk Administratief en Financieel bestel IZA’s. Akte., 1974; 145; 1 stuk
        - Agenda’s en notulen van de vergaderingen van het algemeen bestuur van de Stichting Gemeenschappelijk Adviesorgaan IZA’s met de beheersraad., 1974-1980; 146; 1 pak
        - Overeenkomst tussen de Stichting en IZA Zuid-Holland over de vastlegging van de verantwoordelijkheden en bevoegdheden ten aanzien van de administratieve verwerking van de boekhouding van de Stichting en de boekhouding van de Stichting het Gemeenschappelijk Administratief en Financieel bestel IZA’s op het kantoor van IZA Zuid-Holland., 1978; 147; 1 stuk
      - Interprovinciale Ziektekostenregeling (IZR), 3.3.1.3.
        - Stukken betreffende het onderzoeken en uitwerken van mogelijkheden en praktische oplossingen voor de vereniging van IZA met DGVP en IZR., 1981-1993; 148; 1 omslag
        - Stukken betreffende het onderzoek naar mogelijkheden en realisering van een privaatrechtelijk bestuursmodel na de fusie., 1990-1991; 149; 1 omslag
        - Plan van aanpak voor de fusie met IZR c.s., 1991; 150; 1 stuk
        - Stukken betreffende het aangaan van samenwerking tussen de stichting en het IZR., 1991-1992; 151; 1 omslag
      - Kontaktkommissie Publiekrechtelijke Ziektekostenregelingen, 3.3.1.4.
        - Stukken betreffende het onderzoeken van een rechtvaardige kostenverdeling tussen IZA, IZR en DGVP van het gebruik van de kantoorruimte voor het KPZ-secretariaat., 1983-1985; 152; 1 omslag
        - Stukken betreffende het innemen en uitdragen van een standpunt samen met de KPZ tegen de participatie van de Stichting in de Wet Medefinanciering Oververtegenwoordiging Oudere Ziekenfondsverzekerden., 1984-1986; 153; 1 pak
        - Nota ‘Solidariteit en eigen verantwoordelijkheid, notitie van de publiekrechtelijke ziektekostenregelingen voor ambtenaren in het kader van de discussie over de herstructurering van het ziektekostenverzekeringsstelsel’, opgesteld door KPZ met het doel een vergelijking te hebben tussen de ziekenfondsverzekering en de particuliere verzekeringen in kader van de belangenbehartiging voor IZA, IZR en DGVP., 1987; 154; 1 stuk
        - Brief van KPZ voor ambtenaren aan Ministerie van Welzijn, Volksgezondheid en cultuur met het verzoek om als zelfstandig bestuursorgaan op te kunnen treden namens de IZA-organisaties, IZR en DGVP. Afschrift., 1990; 155; 1 stuk
        - Stukken betreffende de samenstelling van het dagelijks bestuur van de KPZ voor ambtenaren, alsmede betreffende de aanwijzing van leden en plaatsvervangende leden, voorzitter en secretaris., 1991-1992; 156; 1 omslag
      - Vektis B.V, 3.3.1.5.
        - Stukken betreffende de oprichting door de Stichting en de Vereniging Zorgverzekeraars Nederland van Vektis B.V. met als doel het leveren van informatiediensten voor de gezondheidszorg., 1993; 157; 1 omslag
    - Vaststelling en uitvoering Gemeenschappelijke regeling en vergoedingsregeling, 3.3.2.
      - Stukken betreffende de vaststelling, wijziging en uitvoering van een regeling voor post-actieve deelnemers., 1970-1990; 158; 1 omslag
      - Stukken betreffende de vaststelling van wijzigingen van het reglement Ziektekostenvoorziening en zorgverzekering, eveneens van alle regionale IZA organisaties., 1981-1990; 159; 1 omslag
      - Stukken betreffende het verkrijgen van besluiten van de regiodirecteuren en provinciebesturen over vaststelling van de vergoedingenlijsten voor de overgang naar gemeenschappelijke regeling voor zorgverzekeringen., 1993; 160; 1 omslag
    - Toelating van deelnemers, 3.3.3.
      - Lijsten houdende overzicht van de ontwikkeling van het deelnemers- en gezinsledenbestand bij de regionale IZA organisaties., 1975-1988; 161; 1 omslag
        NB met hiaten
      - Stukken betreffende de vaststelling en wijziging van het beleid ten aanzien van de toelating van burgemeester en wethouders., 1975-1989; 162; 1 pak
      - Stukken betreffende het doen van onderzoek naar en de vaststelling van bepalingen in het reglement over de beroepsprocedure voor afgewezen IZA-deelnemers., 1977-1985; 163; 1 omslag
      - Correspondentie met de minister van Financiën in voorbereiding op de fusie per 1 maart 1993 tot IZA Nederland over het niet gebruik maken van de op grond van art. 2 lid 2, onderdeel a, van het Besluit vrijgestelde instellingen voor publiekrechtelijke ziektekostenregelingen 1994 bestaande mogelijkheid om op basis van art. 5, eerste lid, van de IZA Nederland-regeling uitbreiding te geven aan de huidige categorieën toegelaten deelnemers., 1992-1993; 164; 1 omslag
    - Vaststelling van premies en bijdragen, 3.3.4.
      - Stukken betreffende de vaststelling van beleid voor de bepaling van een maximum heffingsgrondslag., 1974-1989; 165; 1 omslag
      - Stukken betreffende de wijziging van heffingsgrondslagen voor premieberekening., 1974-1992; 166; 1 omslag
      - Stukken betreffende de vaststelling van beleid ten aanzien van de vaststelling van bijdragepercentages voor premies., 1975-1991; 167-168; 1 pak en 1 omslag
        - 1975-1987, 167
        - 1988-1991 1 omslag, 168
      - Handleiding voor de berekening van de IZA-bijdrage., 1986; 169; 1 stuk
      - Correspondentie met IZA Overijssel/Flevoland over de uniformering van bijdragepercentages van de IZA organisaties., 1991; 170; 1 omslag
      - Stukken betreffende het verkrijgen van onderzoeksgegevens over kostenontwikkeling en wijziging van bijdragepercentages als gevolg van de invoeringsmaatregelen van de AWBZ., 1991-1992; 171; 1 omslag
      - Stukken betreffende de harmonisering van kinderpremies., 1991-1992; 172; 1 omslag
      - Stukken betreffende het onderzoeken van de toepassing van een aanvullende 1% regeling door provincies, gemeenten en schappen., 1978-1988; 173; 1 omslag
    - Vaststelling beleid m.b.t. toekenning van vergoedingen, 3.3.5.
      - Stukken betreffende de vaststelling van het vergoedingenbeleid voor genees- en verbandmiddelen., 1975-1988; 174; 1 omslag
      - Verslagen van de beroepscommissie IZA ter vastlegging van jurisprudentie over de toekenning van ziektekostenvergoedingen door het Gerechtshof en de Rechtbank. Afschriften, 1975-1991; 175-176; 2 pakken
        - Reglement Ziektekosten, art. 1 t/m 3, 175
        - Reglement Ziektekosten, art. 4 t/m 23, 176
      - Stukken betreffende de vaststelling van het beleid ten aanzien van de vergoeding van farmaceutische hulp en geneesmiddelen., 1977-1992; 177; 1 omslag
      - Stukken betreffende de vaststelling en wijziging van het beleid voor buitengewone uitkeringen., 1979; 178; 1 omslag
      - Stukken betreffende de vaststelling van het beleid ten aanzien van de vergoeding van logopedische behandelingen., 1981-1992; 179; 1 omslag
      - Gedrukte exemplaren van de gemeenschappelijke regeling, van de vergoedingsreglementen en van de reglementen zorgverzekering., 1992, 1993; 180; 1 omslag
    - Vaststelling Zorgbeleid, 3.3.6.
      - Tekst van de cursus gezondheidszorg 1977 onder de titel ‘De positie van de patiënt in het democratiseringsproces’, opgesteld door ambtelijk secretaris, de heer J. de Klerk., 181; 1 stuk
      - Stukken betreffende het onderzoek naar de toepasselijkheid en de uitvoering van de Verhaalswet ongevallen Ambtenaren., 1978-1988; 182; 1 omslag
      - Stukken betreffende het onderzoeken en aangaan van een overeenkomst met de Stichting Werkgroep Artsen-Advocaten voor het verlenen van rechtshulp aan slachtoffers van medische fouten, verkeers- en bedrijfsongevallen, geweld, bijtende dieren, e.d., 1989-1992; 183; 1 omslag
      - Stukken betreffende de instelling, samenstelling en taken van de stuurgroep Bestuursmodel Ziektekostenregeling Decentrale Overheden door Vereniging Nederlandse Gemeenten voor de totstandkoming van IZA Nederland., 1990-1991; 184; 1 omslag
      - Stukken betreffende de vaststelling van het gewijzigde AWBZ-reglement 1992, 185; 1 stuk
      - Stukken betreffende het uitwerken van het zorgplan voor thuis- en kraamzorg door middel van het starten van drie experimenten., 1992; 186; 1 omslag
- IZA Nederland, 4.
  - Algemeen, 4.1.
    - Notulen en verslagen, 4.1.1.
      - Agenda's en notulen van het Directie Overleg, met bijlagen., 1993-2004; 187-240; 51 pakken en 2 omslagen
        - 1993 juni-juli, 187
        - 1993 augustus, 188
        - 1993 september-oktober, 189
        - 1993 november-december, 190
        - 1994 januari, 191
        - 1994 februari, 192
        - 1994 maart-april, 193
        - 1994 mei-juni, 194
        - 1994 juli-augustus, 195
        - 1994 september-oktober, 196
        - 1994 november-december, 197
        - 1995 januari-februari, 198
        - 1995 maart, 199
        - 1995 april-juni, 200
        - 1995 juli-augustus, 201
        - 1995 september-oktober, 202
        - 1995 november-december, 203
        - 1996 januari-maart, 204
        - 1996 april-mei, 205
        - 1996 juni-augustus, 206
        - 1996 september, 207
        - 1996 oktober-december, 208
        - 1997 januari-februari, 209
        - 1997 maart-mei, 210
        - 1997 juni-juli, 211
        - 1997 augustus-september, 212
        - 1997 oktober-december, 213
        - 1998 januari-februari, 214
        - 1998 maart-maart, 215
        - 1998 april-16 juni, 216
        - 1998 30 juni-september, 217
        - 1998 oktober-november, 218
        - 1998 december, 219
        - 1999 januari-juni, 220
        - 1999 juli-oktober, 221
        - 1999 november-december, 222
        - 2000 januari-februari, 223
        - 2000 maart-mei, 224
        - 2000 juni-augustus, 225
        - 2000 september-december, 226
        - 2001 januari-februari, 227
        - 2001 maart-augustus, 228
        - 2001 september-oktober, 229
        - 2001 november-december, 230
        - 2002 januari-maart, 231
        - 2002 april-juni, 232
        - 2002 juli-september, 233
        - 2002 oktober-november, 234
        - 2002 december, 235
        - 2003 januari-maart, 236
        - 2003 april-augustus, 237
        - 2003 september-december, 238
        - 2004 januari-mei, 239
        - 2004 juni-december, 240
      - Agenda's en notulen van de vergaderingen van het dagelijks bestuur, met bijlagen., 1993-2006.; 241-272; 8 omslagen en 25 pakken
        - 1993 juni-december, 241
        - 1994 januari-februari, 242
        - 1994 maart-mei, 243
        - 1994 juli-december, 244
        - 1995 januari-april, 245
        - 1995 augustus-december, 246
        - 1996 januari-juli, 247
        - 1996 september-oktober, 248
        - 1996 november-december, 249
        - 1997 januari-februari, 250
        - 1997 maart, 251
        - 1997 april-juni, 252
        - 1997 juli-augustus, 253
        - 1997 september-december, 254
        - 1998 januari-april, 255
        - 1998 juni-september, 256
        - 1998 oktober-december, 257
        - 1999 januari-maart, 258
        - 1999 april-juni, 259
        - 1999 augustus-september, 260
        - 1999 oktober-december, 261
        - 2000 februari-juli, 262
        - 2000 augustus-december, 263
        - 2001 januari-mei, 264
        - 2001 juli-december, 265
        - 2002 januari-juni, 266
        - 2002 juli-december, 267
        - 2003 januari-augustus, 268
        - 2003 september-december, 269
        - 2004, 270
        - 2005, 271
        - 2006, 272
      - Agenda's en notulen van de openbare vergaderingen van het algemeen bestuur, vanaf 2000 openbare en besloten vergaderingen van het algemeen bestuur, met bijlagen., 1993-2012; div.nrs.; 5 omslagen en 24 pakken
        Voor verslagen van de besloten vergaderingen van 1994 - 2000, zie inventarisnummer 311 ev.
        - 1993, 273
        - 1994 januari-maart, 274
        - 1994 april-juni, 275
        - 1994 juli-augustus, 276
        - 1994 september-oktober, 277
        - 1994 november-december, 278
        - 1995 februari-mei, 279
        - 1995 juni-oktober, 280
        - 1995 november-december, 281
        - 1996 januari-april, 282
        - 1996 mei-september, 283
        - 1996 november-december, 284
        - 1997 maart-april, 85
        - 1997 juni-december, 286
        - 1997 november-december, 287
        - 1998 januari-april, 288
        - 1998 mei-juni, 289
        - 1998 juli-november, 290
        - 1999 januari-maart, 291
        - 1999 april-september, 292
        - 1999 september-december, 293
        - 2000 februari-maart, 294
        - 2000 mei-september, 295
        - 2000 oktober-december, 296
        - 2001, 297
        - 2002 januari-april, 298
        - 2002 mei-juni, 299
        - 2002 augustus, 300
        - 2002 november-december, 301
        - 2003 januari-juni, 302
        - 2003 augustus-december, 303
        - 2004 januari-augustus, 304
        - 2004 september-december, 305
        - 2005, 306
        - 2006, 307
        - 2007-2008, 308
        - 2009-2010, 309
        - 2011-2012, 310
      - Agenda's en notulen van de besloten vergaderingen van het algemeen bestuur, met bijlagen., 1994-1999; 311-314; 1 omslag en 3 pakken
        NB. Voor verslagen van besloten vergaderingen vanaf 2000, zie inventarisnummer 294 ev.
        - 1994, 311
        - 1995, 312
        - 1996-1997 1 omslag, 313
        - 1998-1999, 314
      - Gezamenlijke besluiten van het algemeen en dagelijks bestuur, 2000-2007.; 315; 1 pak
    - Jaarverslagen, 4.1.2.
      - Jaarverslagen., 1993-2011; 316-319; 4 omslagen
        - 1993-1996, 316
        - 1997-2000, 317
        - 2001-2005, 318
        - 2006-2011, 319
      - Sociale jaarverslagen, 1994-2001; 320; 1 omslag
    - (Beleids)Plannen, 4.1.3.
      - Beleidsplannen van IZA Nederland voor de jaren 1996-2003., 1995-2002; 321; 1 pak
      - Stukken betreffende het ontwikkelen van een IZA-bedrijfsstrategie, alsmede betreffende het opstellen van een uitvoeringsprocedure daarvoor., 1997; 322; 1 omslag
  - Bijzonder, 4.2.
    - Organisme, 4.2.1.
      - Oprichting, structuur en opheffing, 4.2.1.1.
        - Besluitvorming en akte van levering van de overname van passiva en activa van de regionale instituten., 1993; 323; 1 omslag
        - Stukken betreffende het vaststellen van een organisatiestructuur, een overlegstructuur en een bestuurlijke topstructuur., 1995-2000; 324; 1 omslag
        - Sociaal statuten voor de samenvoeging van de kantoren Leeuwarden en Groningen van IZA Nederland en voor latere organisatiewijzigingen., 1997-2004; 325; 1 omslag
        - Stukken betreffende de organisatie van het 50 jarig jubileum van IZA., 2001-2002; 326; 1 pak
          NB. Met cd en foto’s
        - Stukken betreffende de wijziging, opheffing en afwikkeling van de IZA-regeling, alsmede betreffende de overgang van werknemers van IZA-Nederland naar VGZ-IZA., 2003-2006; 327; 1 omslag
        - Akte houdende oprichting van de naamloze vennootschap IZA Zorgverzekeraar N.V. gevestigd te Nijmegen. Afschrift., 2005; 328; 1 stuk
        - Stukken betreffende de behandeling door de Raad van State van het geschil met de Werkgeversvereniging voor de Energie-, Kabel & Telecom- en Afval & Milieubedrijven (WENb) wegens het niet verkrijgen van een bedrag uit het overschot bij de liquidatie van de IZA-regeling., 2006-2008.; 329; 1 pak
        - Besluit van de voorzitter van het algemeen bestuur van IZA Nederland over de bevoegdheden tijdens de vereffeningsperiode voor de liquidatie., 2007; 330; 1 stuk
      - Interne organisatie, 4.2.1.2.
        - Algemeen en dagelijks bestuur, 4.2.1.2.1.
          - Besluiten tot delegatie, mandaat, vertegenwoordigings- en ondertekeningsbevoegdheid van algemeen naar dagelijks bestuur en van dagelijks bestuur naar regiobestuur., 1993-1994; 331; 1 omslag
          - Stukken betreffende de samenstelling van het algemeen en dagelijks bestuur, alsmede over benoeming en ontslag van voorzitter en leden en de benoeming van deze leden in regionale IZA commissies., 1993-2005.; 332; 1 omslag
          - Besluit betreffende delegatie van uitvoeringstaken in het kader van de IZA-regeling van het algemeen naar het dagelijks bestuur en van het mandaat van dagelijks bestuur naar directie., 1996; 333; 1 stuk
          - Besluit inzake de delegatie van bevoegdheden van het algemeen bestuur naar het dagelijks bestuur en van het mandaat van uitvoeringsgerichte taken van het dagelijks bestuur naar de Coöperatie VGZ-IZA., 2003; 334; 1 stuk
          - Stukken betreffende de benoeming van de heer J. Broekhuis, burgemeester van de gemeente Spijkenisse, tot voorzitter van de Gemeenschappelijke Regeling IZA Nederland, Stichting IZA Belangen en IZA Ziektekostenverzekering., 2004.; 335; 1 omslag
        - Commissies, 4.2.1.2.2.
          - Vastgesteld overzicht van de werkgroepenstructuur per 1 juli 1993., 336; 1 stuk
          - Stukken betreffende honorering, onkostenvergoeding en vacatiegeld van regiocommissies, alsmede betreffende de opheffing van deze commissies., 1993-1999; 337; 1 omslag
          - Besluiten tot benoeming van leden van de adviescommissie ‘bezwaarschriften deelnemersaangelegenheden’., 1997-2001; 338; 1 omslag